Marine Ramillon

DÉVELOPPEUSE JUNIOR





























À PROPOS

Après 7 ans passés dans le domaine culturel, au service de la billetterie, du marketing et de l'étude des publics, j'ai quitté mon poste fin 2021 pour me former au développement web. Sortie du Wagon Paris en juin 22, je ne cesse de coder et aimerais utiliser mes nouvelles compétences au service d'un produit ambitieux, au sein d'une équipe passionnée et dynamique.

COORDONNÉES

Téléphone: 06 20 41 94 69

E-mail: marine.ramillon@gmail.com

LinkedIn: www.linkedin.com/in/marine-ramillon

Github: https://github.com/noleni

Codewars: www.codewars.com/users/eninol

LANGUES ÉTRANGÈRES

Anglais : Courant | Espagnol : Débutant

EXPÉRIENCE PROFESSIONNELLE

Responsable accueil, billetterie et étude des publics (CDI)

La Cinémathèque française, Direction de la promotion et des publics | décembre 2018 - décembre 2021

- Coordination de l'activité et de la qualité de visite
- Pilotage de la billetterie/CRM et du suivi statistique
- Etude des publics (profils, satisfaction, préférences...)
- Encadrement d'équipe, mise en place d'outils collaboratifs

Chargée d'accueil et billetterie (CDI)

La Cinémathèque française | février 2015 - décembre 2018

Chargée d'exploitation et de billetterie (CDD)

LightHouse Cinema Cuba, Wellington, NZ | avril - octobre 2014

Médiatrice culturelle (service civique)

Ligue de l'enseignement, Paris | novembre 2012 - octobre 2013

FORMATION

Le Wagon Paris

Formation au développement web (Ruby, JS, Rails, SQL...), 2022 Certification RNCP Concepteur-Développeur d'applications web

ISM Institut Supérieur du Marketing

Perfectionnement à la pratique des études quantitatives, 2018

Université Paris 1 Panthéon-Sorbonne

Master professionnel Métiers des arts et de la culture, 2011 Licence Arts plastiques et sciences de l'art

PROJET WEB

Conception et développement d'une application Rails dédiée aux amateurs d'expositions

Schéma DB, maquette, design graphique, Parsing API, intégration Mapbox, PG Search, Ajax, PWA >> https://expo-plus.herokuapp.com/